臺灣臺中地方法院刑事判決　　　　　100年度交簡上字第147號
上　訴　人　臺灣臺中地方法院檢察署檢察官
被　　　告　謝俊成
上列上訴人因被告公共危險案件，不服本院100年度豐交簡字第4
84號中華民國100年6月28日第1審簡易判決（聲請簡易判決處刑
案號：臺灣臺中地方法院檢察署100年度速偵字第2365號），提
起上訴，本院判決如下：
    主    文
原判決撤銷。
謝俊成服用酒類，不能安全駕駛動力交通工具而駕駛，累犯，處
有期徒刑伍月，如易科罰金，以新臺幣壹仟元折算壹日。
    犯罪事實
一、謝俊成前於民國91年間因犯服用酒類，不能安全駕駛動力交
    通工具而駕駛罪，經臺灣彰化地方法院以91年度彰交簡字第
    346號判處拘役40日，如易科罰金以新臺幣1千元折算1日確
    定，於91年12月18日易科罰金執行完畢。復於97年間因犯服
    用酒類，不能安全駕駛動力交通工具而駕駛罪，經臺灣彰化
    地方法院以97年度彰交簡字第296號判處有期徒刑4月，如易
    科罰金以新臺幣1千元折算1日確定，甫於98年1月23日執行
    完畢。詎猶不知悛悔警惕，於100年5月14日晚上7時許，在
    臺中市東勢區某黃昏市場飲用酒類後，已達不能安全駕駛動
    力交通工具之程度，竟猶於同日晚上7時餘許，駕駛車牌號
    碼為U3-4128號之自用小貨車上路行駛。嗣於同日晚上8時5
    分許，行經臺中市○○區○○路662號前，因酒後注意力減
    低，不慎撞及暫停於同向前方等停紅燈，由翁青山所駕駛車
    牌號碼為2V-8888號之自用小客車，經警獲報到場處理，於
    同日晚間8時20分許，測得謝俊成呼氣所含之酒精濃度達每
    公升1.67毫克，因謝俊成質疑警察所使用之酒測器故障，警
    察乃經謝俊成同意帶同謝俊成前往醫院抽血檢測，測得其血
    液中酒精濃度為394.5mg/dl，換算成呼氣所含之酒精濃度達
    每公升1.97毫克，而查獲上情。
二、案經臺中市政府警察局東勢分局報告臺灣臺中地方法院檢察
    署檢察官偵查後聲請以簡易判決處刑。
    理    由
壹、證據能力部分：
    被告以外之人於審判外之陳述，雖不符前四條之規定，而經
    當事人於審判程序同意作為證據，法院審酌該言詞陳述或書
    面陳述作成時之情況，認為適當者，亦得為證據；當事人、
    代理人或辯護人於法院調查證據時，知有第159條第1項不得
    為證據之情形，而未於言詞辯論終結前聲明異議者，視為有
    前項之同意，刑事訴訟法第159條之5定有明文。本案下列引
    為證據之證人陳述及書證，被告及檢察官於本院審理中均不
    爭執其證據能力，且以之作為證據並無不當，依上揭法條之
    規定，自均有證據能力。
貳、實體部分：
一、訊據被告謝俊成對於上揭犯罪事實坦承不諱，核與證人翁青
    山於警詢中證述情節相符(翁青山之道路交通事故談話紀錄
    表，見100年度速偵字第2365號偵查卷第20頁），復有員警
    職務報告書、臺中市○○○○○道路交通事故當事人登記聯
    單、汽車駕駛人酒後生理協調平衡檢測紀錄表、查獲後測試
    、觀察職務報告、東勢鎮農會附設農民醫院血清檢驗報告單
    、被告謝俊成之臺中市○○○○○道路交通事故當事人酒精
    測定紀錄表、臺中市政府警察局舉發違反道路交通管理事件
    通知單、肇事現場圖及現場照片4張在卷可稽，足認被告之
    自白確與事實相符，足堪採信。綜上所述，本案事證明確，
    被告犯行堪以認定。
二、核被告謝俊成所為，係犯刑法第185條之3之服用酒類，不能
    安全駕駛動力交通工具而駕駛罪。查，被告前於97年間因犯
    服用酒類，不能安全駕駛動力交通工具而駕駛罪，經臺灣彰
    化地方法院以97年度彰交簡字第296號判處有期徒刑4月，如
    易科罰金以新臺幣1千元折算1日確定，於98年1月23日執行
    完畢，有臺灣高等法院被告前案紀錄表1份在卷可稽，其於
    受有期徒刑執行完畢後5年以內再犯本件有期徒刑以上之罪
    ，為累犯，應依刑法第47條第1項規定，予以加重其刑。原
    審以被告罪證明確，予以論罪科刑，固非無見。惟按刑事審
    判旨在實現刑罰權分配之正義，故事實審法院對於被告之量
    刑，應符合比例、平等及罪刑相當原則，使輕重得宜，罰當
    其罪。又法律上屬於自由裁量之事項，並非概無法律性之拘
    束。自由裁量係於法律一定之外部性界限內（以定執行刑言
    ，即不得違反刑法第51條之規定）使法官具體選擇以為適當
    之處理；因此在裁量時，必須符合所適用之法規之目的。更
    進一步言，須受法律秩序之理念所指導，此亦即所謂之自由
    裁量之內部性界限（最高法院96年度臺上字第7448號判決意
    旨參照）。查，被告於91年間所犯服用酒類，不能安全駕駛
    動力交通工具而駕駛罪之犯罪情節，當時測得被告呼氣所含
    之酒精濃度達每公升1. 11毫克，且被告該案並有駕車追撞
    同向在前停等紅燈之自用小客車，業經本院調取臺灣彰化地
    方法院91年度彰交簡字第346號、臺灣彰化地方法院檢察署
    91年度偵字第6663號聲請簡易判決處刑書各1份(見本院卷第
    23-25頁)核閱無誤。又被告於97年間所犯服用酒類，不能安
    全駕駛動力交通工具而駕駛罪之犯罪情節，當時測得被告呼
    氣所含之酒精濃度達每公升1.36毫克，且被告該案並有駕車
    追撞同向在前之自用小客車，被告此次犯行並經該院判處有
    期徒刑4月確定，亦經本院調取臺灣彰化地方法院97年度彰
    交簡字第296號、臺灣彰化地方法院檢察署97年度偵字第418
    7號聲請簡易判決處刑書各1份(見本院卷第21-21頁)核閱無
    訛。是本院綜核被告前已有2次情節非輕之服用酒類，不能
    安全駕駛動力交通工具而駕駛罪前科，竟不知悛悔警惕，猶
    莫視他人交通安全，再為本案犯行，且被告本案測得之呼氣
    酒精濃度高於前案，並亦有追撞在前停等紅燈之自用小客車
    情事，被告本案犯行且屬累犯，應依法加重其刑等情，認原
    審就本案量處被告較前案所處有期徒刑4月較輕之刑即有期
    徒刑3月，顯不足以收儆惕之效，量刑上有過輕之不當，檢
    察官以此提起上訴，為有理由，應由本院予以撤銷改判。爰
    審酌被告有如犯罪事實欄一所載之犯罪前科，素行不佳，其
    前已先後2次均因犯所犯服用酒類，不能安全駕駛動力交通
    工具而駕駛罪經法院判處罪刑確定並均執行完畢在案，竟不
    知悔改，猶漠視他人交通安全，再為本案犯行，及被告犯罪
    之動機、目的、手段、所生危害，被告於警詢中先係辯稱伊
    係100年2月14日早上喝酒，且空言質疑酒測器故障云云(見
    同上偵卷第15頁、第18頁)，嗣於偵查及本院審理中則直承
    犯行之態度等一切情狀，量處如主文第2項所示之刑，並諭
    知易科罰金之折算標準。
據上論斷，應依刑事訴訟法第455條之1第3項、第369條第1項前
段、第364條、第299條第1項前段，刑法第185條之3、第47條第
1項、第41條第1項前段，刑法施行法第1條之1第1項，判決如主
文。
中    華    民    國   100    年    10    月    13    日
                  刑事第十一庭審判長法  官  王金洲
                                    法  官  陳玉聰
                                    法  官  江奇峰
以上正本證明與原本無異。
本件不得上訴。
                                    書記官  林素珍
中    華    民    國   100    年    10    月    13    日